【裁判字號】    89,易,1214
【裁判日期】    891220
【裁判案由】    竊盜
【裁判全文】
臺灣新竹地方法院刑事判決                        八十九年度易字第一二一四號
    公  訴  人  臺灣新竹地方法院檢察署檢察官
    被      告  乙○○
右列被告因竊盜案件，經檢察官提起公訴（八十九年度偵字第四六六五號）及移送併
案審理（八十九年度偵字第六五七五號），本院判決如左：
    主  文
乙○○連續竊盜，處有期徒刑陸月。
    事  實
乙○○曾於民國八十年間因恐嚇案件，經本院判處有期徒刑七月確定，並於八十一年
二月七日執行完畢（不構成累犯）；又於八十八年間因竊盜案件，再經本院判處拘役
四十日，緩刑三年，於八十八年七月二十六日判決確定，現仍在緩刑期間內，竟仍不
知悔改，猶意圖為自己不法之所有，而基於竊盜之概括犯意，連續先後（一）於八十
九年六月二十日下午四時許，在新竹市○○街二七七巷三０號，發現甲○○所有之車
牌號碼ＨＮＳ－００二號重型機車之鑰匙未拔下，乃趁四下無人注意之際，下手竊取
甲○○所有之前開車牌號碼ＨＮＳ－００二號重型機車，得手後留供己用；（二）其
又基於同一之概括犯意，於八十九年十一月十三日凌晨二時三十分許，在新竹縣新埔
鎮義民廟前，亦發現丙○○所有於八十九年十一月九日凌晨在縣新豐鄉○○路○段一
０八號前所失竊，而為不詳年籍姓名者管領持有之車牌號碼ＨＴＸ－七三一號機車之
鑰匙未拔下，又趁四下無人注意之際，下手竊取該車牌號碼ＨＴＸ－七三一號機車，
得手後亦留供自己騎乘。嗣先後於八十九年八月十八日上午十一時十五分、八十九年
十一月十六日上午十一時許，分別在新竹市○○街○○道前及縣竹東鎮軟橋里三鄰軟
橋三九號為警查獲。案經新竹市警察局第三分局及新竹縣警察局竹東分局先後報告臺
灣新竹地方法院檢察署檢察官偵查起訴及移送本院併案審理。
    理  由
一、訊據被告乙○○固坦承有前揭事實（二）部分之竊盜事實，惟矢口否認有上開事
    實（一）之竊盜犯行，辯稱：車牌號碼ＨＮＳ－００二號重型機車係被害人甲○
    ○借伊騎乘云云。然查：
（一）右揭事實（二）被告竊盜部分，業據被告迭於警訊、偵查中及本院審理時坦承
      不諱，核與被害人丙○○指述之情節相符，並有贓物領據及車輛竊盜查詢報表
      各一份在卷足稽，足見被告前開所為自白，確與事實相符。
（二）又右揭事實（一）被告竊盜部分，亦據被害人甲○○迭於警訊、偵查中及本院
      調查時前後一致指述明確，亦有贓物領據及車輛竊盜查詢報表各一份在卷足稽
      。被告辯稱：車牌號碼ＨＮＳ－００二號重型機車係被害人甲○○借伊騎乘云
      云，顯係意圖卸責之詞，不足採信。
（三）綜上，事證已臻明確，被告犯行洵堪認定。
二、核被告所為係犯刑法第三百二十條第一項之普通竊盜罪。其先後二次竊盜犯行，
    時間緊接，反覆為之，所犯又係犯罪構成要件相同之罪名，顯係基於概括之犯意
    ，應依連續犯之規定論以一罪，並依法加重其刑。又被告所犯事實（二）竊盜犯
    行部分，雖未經起訴，惟此部分與公訴意旨即事實（一）部分有連續犯之裁判上
    一罪關係，自為本案起訴效力範圍所及，本院自應併予審理，附此敘明。爰審酌
    被告曾於民國八十年間因恐嚇案件，經本院判處有期徒刑七月確定，並於八十一
    年二月七日執行完畢（不構成累犯）；又於八十八年間因竊盜案件，再經本院判
    處拘役四十日，緩刑三年，而於八十八年七月二十六日判決確定，現仍在緩刑期
    間內，有臺灣新竹地方法院檢察署刑案資料查註紀錄表及本院被告全國前案紀錄
    表等在卷可稽，再犯本件，顯不知悔改，惟念其犯罪手段、情節及所生危害均非
    重大，且犯罪後坦承部分犯行等一切情狀，酌予量處如主文所示之刑。
據上論斷，應依刑事訴訟法第二百九十九條第一項前段、刑法第五十六條、第三百二
十條第一項，罰金罰鍰提高標準條例第一條前段，判決如主文。
本案經檢察官章京文到庭執行職務。
中    華    民    國        八十九      年    十二  月        二十      日
                                臺灣新竹地方法院刑事第一庭
                                    法  官    汪  銘  欽
右正本證明與原本無異。
如不服本判決，應於判決送達後十日內向本院提出上訴狀( 應附繕本 )，上訴於
臺灣高等法院。
                                    書記官     吳  鈺  敏
中    華    民    國        八十九      年    十二  月        二十      日
附錄本案論罪科刑法條全文：
刑法第三百二十條第一項：
意圖為自己或第三人不法之所有，而竊取他人之動產者，為竊罪，處五年以下有期
徒刑、拘役或五百元以下罰金。


司法院資訊處製作；財團法人民間司法改革基金會備份。
